【裁判字號】    94,易,569
【裁判日期】    950126
【裁判案由】    竊盜
【裁判全文】
臺灣雲林地方法院刑事判決               94年度易字第569號
公  訴  人  臺灣雲林地方法院檢察署檢察官
被      告  甲○○
上列被告因竊盜案件，經檢察官提起公訴（94年度偵字第4841號
），被告就被訴事實為有罪之陳述，經本院合議庭裁定依簡式審
判程序審理，本院判決如下：
    主  文
甲○○連續攜帶兇器毀壞安全設備於夜間侵入住宅竊盜，累犯，
處有期徒刑壹年。扣案之拔釘鉗、活動扳手各壹支，均沒收之。
    事  實
一、甲○○前因妨害自由案件，經本院以90年度易字第318 號判
    決判處有期徒刑7 月確定，並於民國91年3 月31日執行完畢
    （起訴書誤載為91年4 月1 日）。詎其仍不知悔改，竟基於
    意圖為自己不法所有之概括犯意，連續為下列竊盜行為：
  (一)於94年11月16日凌晨3 時許，在雲林縣二崙鄉○○村○○路
    17號乙○○住處，持客觀上足以對人之生命、身體構成危險
    ，可供兇器使用之拔釘鉗、活動扳手各1 支，毀壞該處廚房
    之鐵窗後，侵入住宅，竊取乙○○所有之女用項鍊1 條，得
    手後逃離現場。
  (二)於同年11月16日凌晨4 時許，在雲林縣二崙鄉○○村○○路
    25巷38號丁○○住處，持前揭拔釘鉗、活動扳手各1 支，破
    壞該處大門門鎖後（毀損部分亦經丁○○告訴），侵入住宅
    ，正著手竊取丁○○所有之紙袋1 只（內含現金新台幣8,00
    0 元、存摺2 本、印章1 個）之際，為丁○○當場發現，旋
    即逃離現場而未得手，並將前揭拔釘鉗、活動扳手遺留在現
    場。
  (三)於同年11月16日凌晨5 時20分許，在雲林縣二崙鄉○○村○○路179 號丙○○住處，以將2 張椅子疊起攀爬上該處2 樓
    窗戶，踰越窗戶侵入住宅房間內，竊取丙○○所有之現金1
    千元紙鈔187 張、1 百元紙鈔21張、鑽戒1 只、手錶1 只、
    皮包4 只，得手後逃離現場。嗣經丙○○報警循線查獲，並
    扣得前開失竊物品，始悉上情。
二、案經丁○○、丙○○訴由雲林縣警察局西螺分局報請臺灣雲
    林地方法院檢察署檢察官偵查起訴。
    理  由
一、程序方面：
    本件被告甲○○所犯為死刑、無期徒刑、最輕本刑三年以上
    有期徒刑及高等法院管轄第一審案件以外之罪，並經被告於
    準備程序進行中，就前揭被訴事實為有罪之陳述，經法官告
    知簡式審判程序之旨，並聽取公訴人、被告之意見後，合議
    庭認為適宜，依刑事訴訟法第273 條之1 第1 項之規定，裁
    定進行簡式審判程序。
二、認定犯罪事實所根據的證據及理由：
  (一)被告甲○○之自白。
  (二)被害人乙○○、丁○○、丙○○等人警詢中之指述。
  (三)贓物領據2紙。
  (四)扣案之拔釘鉗、活動扳手各1支。
  (五)綜上所述，足認被告甲○○之自白均與事實相符，應可採信
    。本件事證明確，被告甲○○犯行應堪認定。
三、論罪科刑的理由：
  (一)按扣案之拔釘鉗、活動扳手各1 支，分別為長45公分、25公
    分之金屬質材，拔釘鉗一端呈三角型、另一端則呈扁狀，業
    經本院於審理時當庭勘驗無訛，該扣案拔釘鉗、活動扳手，
    質地堅硬，依社會一般觀念足以對人之生命、身體、安全構
    成威脅，在客觀上顯然具有危害性，應屬兇器。又按刑法第
    321 條第1 項第2 款所謂安全設備，係指依社會通常觀念足
    認為防盜之設備而言（最高法院55年台上字第547 號判例參
    照）。查被告持拔釘鉗、活動扳手毀壞廚房鐵窗、大門門鎖
    及踰越窗戶進入屋內行竊，已如前述，而鐵窗、窗戶、大門
    門鎖依社會通常觀念，應具防盜之功能而屬安全設備，是被
    告之行為自亦符合刑法第321 條第1 項第2 款所謂「毀越安
    全設備」之要件。核被告甲○○所為，上開犯罪事實(一)部分
    ，係犯刑法第321 條第1 項第1 、2 、3 款之加重竊盜罪。
    就犯罪事實(二)部分，被告雖已著手竊盜行為之實施，並破壞
    大門門鎖，惟未生竊得財物之結果，其竊盜犯罪尚屬未遂，
    係犯同法第321 條第2 項、第1 項第1 、2 、3 款之加重竊
    盜未遂罪、第354 條之毀損既遂罪，然其所犯此2 罪間，有
    方法結果之牽連關係，依刑法第55條之規定，應從較重之加
    重竊盜未遂罪處斷。就犯罪事實(三)部分，係犯同法第321 條
    第1 項第1 、2 款之加重竊盜罪。
  (二)被告上開3 次竊盜之行為，其時間緊接，所犯基本構成要件
    相同，顯係基於概括犯意反覆為之，為連續犯，應依刑法第
    56條之規定，論以連續攜帶兇器毀壞安全設備於夜間侵入住
    宅竊盜之一罪，並加重其刑。
  (三)被告前因妨害自由案件，經本院以90年度易字第318 號判決
    判處有期徒刑7 月確定，並於91年3 月31日執行完畢。此有
    臺灣高等法院被告前案紀錄表1 份在卷可參，其前受有期徒
    刑執行完畢，於5 年以內再犯本件最重本刑為有期徒刑以上
    之罪，為累犯，應依刑法第47條規定，加重其刑，並遞加重
    之。
  (四)爰審酌被告原以開計程車為業，因一時生活上不順遂，即連
    續於夜間持兇器侵入住宅竊取他人財物，其行為對於被害人
    生活居家安全危害甚鉅，亦造成被害人心理上之恐懼，然考
    量其於犯罪後深知悔悟，坦承犯行，犯後態度尚佳等一切情
    狀，量處如主文所示之刑示懲。
  (五)扣案拔釘鉗、活動扳手各1 支，均係被告所有，且係供犯罪
    所用之物，業經被告供明在卷，均應依刑法第38條第1 項第
    2 款之規定宣告沒收之。
四、適用之法律：
  (一)刑事訴訟法第273 條之1 第1 項、第299條第1項前段。
  (二)刑法第56條、第321 條第1 項第1 、2 、3 款、第47條、第
    38條第1 項第2 款，判決如主文。
本案經檢察官賴政安到庭執行職務。
中    華    民    國    95    年    1     月    26    日
                  刑事第六庭  法  官  蔡世芳
以上正本證明與原本無異。
如不服本判決，應於判決送達後10日內，向本院提出上訴狀。（
須附繕本）
                              書記官  葉  政
中    華    民    國    95    年    1     月    26    日
附錄本案論罪科刑條文：
中華民國刑法第321條第1項
 犯竊盜罪而有左列情形之一者，處六月以上、五年以下有期徒刑
：
一  於夜間侵入住宅或有人居住之建築物、船艦或隱匿其內而犯
    之者。
二  毀越門扇、牆垣或其他安全設備而犯之者。
三  攜帶兇器而犯之者。
四  結夥三人以上而犯之者。
五  乘火災、水災或其他災害之際而犯之者。
六  在車站或埠頭而犯之者。


司法院資訊處製作；財團法人民間司法改革基金會備份。
